Inventaris van het archief van het Staatstoezicht op de Volksgezondheid: Geneeskundige Hoofdinspectie, 1950-1994
Nationaal Archief, Den Haag
- Toezicht op de volksgezondheid 1940-1995, 005
  - Het voorbereiden, medevaststellen, coördineren en evalueren van het beleid betreffende het toezicht op de volksgezondheid en de gezondheidszorg. 1940-, 16
    - Departementale Werkgroep intercollegiale toetsing., 1982-1983; 36
    - Verslagen van overleggen met de Vereniging van Nederlandse Ziekenfondsen., 1982-1984; 785
    - Overleg van diverse sectoren., 1982-1985; 313; pak
    - Verslag van een vergadering van de Werkgroep inzake oriëntering criteria met betrekking tot vaste deskundigen voor Raden van Beroep., 1983; 647
    - Periodiek overleg met Epidemiologie en Informatica., 1986; 334
    - Eindrapport van de Werkgroep jaarverslag., 1988; 532
    - Sectoroverleg Afdeling Juridische Aangelegenheden., 1988; 153; pak
    - Werkplannen., 1988-1996; 134-525
      - 1988, 134; pak
      - 1994-1996, 525; pak
    - Periodiek overleg inzake de werkrelaties met het Directoraat-Generaal en het Rijksinstituut voor Volksgezondheid en Milieuhygiëne (RIVM)., 1990-1991; 664; pak
    - Vergaderstukken van diverse Taakgroepen., 1990-1994; 506-1220
      - Taakgroep basisgezondheidszorg en ziektebestrijding, 1990, 528
      - Taakgroep 'Procedure beleidsplan, werkprogramma en jaarverslaglegging', 1993-1995, 506
      - Taakgroep Informatiebeleid, 1994, 1220; pak
    - Inspectieoverleg., 1992-1994; 549-550
      - 1992, 549; pak
      - 1993-1994, 550; pak
    - Beleidsplan 1994-1997., 1993; 665
    - Overleg met het Rijksinstituut voor Volksgezondheid en Milieuhygiëne (RIVM)., 1993-1994; 666; pak
    - Gezondheidszorg, 2
      - Commissie van advies inzake de verplaatsing van het sanatorium Beatrixoord van Appelscha naar Haren., 1950-1957; 599; pak
      - Richtlijnen voor de medische leiding in ziekenhuizen bij grote rampen in oorlogstijd., 1952-1954; 733
      - Organisatie van de schoolartsendiensten., 1952-1971; 801
      - Werkcommissie Verloskundige Voorziening; verhouding Obstetricus - Kinderarts., 1953-1955; 646
      - Verstrekking van geneeskundige verzorging aan ziekenfondsverzekerden., 1954-1968; 952; pak
      - Organisatie gezondheidszorg in Oostelijk Flevoland (o.a. het verlenen van medewerking aan de oprichting en het voeren van het secretariaat van de Stichting Gezondheidszorg Oostelijk Flevoland)., 1958-1972; 3-490
        Algemeen niet nader onder te verdelen
        - Algemeen, 1964-1972, 24; pak
        - Algemeen, 1964-1972, 25; pak
        - Commissie van advies inzake de gezondheidszorg Zuiderzeezorg, 1958-1964, 10; pak
        - Vergaderingen Stichting Gezondheidszorg Oostelijk Flevoland en Curatorium, 1963-1967, 3; pak
        - Rapport 'Mogelijkheden voor evaluatie van het project voor een bijzondere vorm van gezondheidszorg in Oostelijk Flevoland' van dr. M.J. Hartgerink, 1967, 490
      - Overleg met de Koninklijke Nederlandse Maatschappij tot Bevordering der Geneeskunst., 1960-1976; 953; pak
      - Aanvullingen op de Prognose omtrent de toekomstige behoefte aan sanatoriumbedden in Nederland., 1962; 987
      - Werkgroep Verloskundige zorg., 1968-1971; 40; pak
      - Werkgroep Jeugdgezondheidszorg., 1969-1976; 656-938
        - 1969, 656
        - 1970-1976, 938
      - Stafvergaderingen van de hoofdafdeling Algemene Gezondheidszorg., 1971-1972; 1199
      - Werkgroep Structuur Maatschappelijke Gezondheidszorg., 1971-1973; 904
      - Euthanasierapport van de Commissie Medische Ethiek van de Gezondheidsraad., 1971-1984; 810; pak
      - Administratieve toestemming van transplantatie en uitbreiding van de niertransplantatiecapaciteit., 1972-1978; 926
      - Rapporten 'Gezondheidscentra', 'Morbiditeit Gezondheidscentrum Hoensbroek Noord' en 'Het verwijzen in het gezondheidscentrum Hoensbroek Noord'., 1973; 1004
      - Verslagen van het overleg van de hoofdinspecteurs inzake Verslaafdenzorg., 1973; 906
      - Financiering van logopedie op scholen., 1973-1978; 877
      - Werkgroep Verloskundige Organisatie., 1974-1982; 884-886
        - 1974-1975, 884; pak
        - 1976-1978, 885; pak
        - 1979-1982, 886; pak
      - Vergaderstukken van de Projectgroep Eerstelijnsgezondheidszorg., 1976-1979; 867
      - Verslagen van vergaderingen van de Adviescommissie oefentherapeuten Mensendieck., 1976-1979; 535; pak
      - Verslagen van stafbesprekingen van de Hoofdafdeling Algemene Gezondheidszorg (AGZ)., 1977-1979; 293
      - Werkgroep isolatie-eenheid., 1977-1981; 672; pak
      - Inspectievergaderingen van de verpleegkundigen., 1977-1987; 141-336
        - 1977-1979, 295; pak
        - 1980, 328; pak
        - 1981, 329; pak
        - 1982, 330; pak
        - 1983, 331; pak
        - 1984, jan. - mrt. 1984, 332; pak
        - 1984, apr. - juni 1984, 336; pak
        - 1984, juli - dec. 1984, 314; pak
        - 1985, jan. - juli 1985, 315; pak
        - 1985, juli - dec. 1985, 316; pak
        - 1986, jan. - apr. 1986, 141; pak
        - 1986, mei - dec. 1986, 142; pak
        - 1987, 143; pak
      - Projectgroep Tandheelkundige voorzieningen., 1978-1979; 925
      - Verslagen van besprekingen met het hoofdbestuur van de Nederlandse Organisatie van Verloskundigen., 1979-1984; 178
      - Vergaderingen van de staf Gezondheidszorg/ Hoofdafdeling Algemene Gezondheidszorg., 1980; 338
      - Vergaderstukken van de Algemene Wet Bijzondere Ziektekosten-werkgroep en de Werkgroep Kruiswerk., 1980-1983; 753; pak
      - Vergaderstukken van het Paramedisch platform., 1980-1983; 502; pak
      - Vergaderstukken en eindrapport van de werkgroep 'Directiestructuur algemene ziekenhuizen'., 1981-1983; 198; pak
      - Werkgroep euthanasie., 1981-1984; 811; pak
      - Vergaderingen van de hoofdafdeling Intramurale Gezondheidszorg., 1981-1985; 318-319
        - 1981-1983, 318; pak
        - 1984-1985, 319; pak
      - Vergaderstukken van het Breed Overleg Verpleegkundigen (BOV)., 1982-1984; 312; pak
      - Werkgroep 'Informatiepakket nieuwe artsen'., 1982-1984; 648
      - Sectoroverleg van de afdeling Ziekenhuiswezen met de hoofdafdeling Intramurale Gezondheidszorg., 1985; 335
      - Instelling en evaluatie van de Werkgroep ontheffingen ten behoeve van het kruiswerk., 1985-1986; 730
      - Verslagen van besprekingen met vertegenwoordigers van de Nederlandse Organisatie van Verenigingen voor Alternatieve Genezers (NOVAG) en de Nederlandse Werkgroep van Praktizijns (NWP)., 1985-1986; 970
      - Verslagen van besprekingen met de Nationale Kruisvereniging., 1985-1988; 826
      - Beleidsvoornemens inzake de jeugdgezondheidszorg voor 4 tot 19 jarigen., 1985-1989; 692
      - Sectoroverleg basisgezondheidszorg., 1985-1991; 145-518
        - 1985-1987, 145; pak
        - 1988-1989, 146; pak
        - 1990-1991, 518; pak
      - Sectoroverleg Ziekenhuizen., 1986-1987; 155-156
        - 1986, 155; pak
        - 1987, 156; pak
      - Sectoroverleg Eerstelijnsgezondheidszorg., 1986-1990; 148-150
        - 1986, 148
        - 1987, 149; pak
        - 1988-1990, 150; pak
      - Verslagen van besprekingen van de Geneeskundige Inspectie met de Landelijke Huisartsen Vereniging en de Nederlandse Huisartsen Groep., 1987-1988; 1129
      - Regeling injectie-bevoegdheid (wijk)verpleegkundigen en samenstelling lijst van niet te injecteren vloeistoffen., 1987-1989; 1115
      - Regelingen (wettelijke) aansprakelijkheid verpleegkundigen en verzorgenden., 1987-1989; 1114
      - Sectoroverleg Tweedelijnsgezondheidszorg., 1988-1991; 157; pak
      - Sectoroverleg Stafafdeling Onderzoek Beroepsuitoefening en Advies (OBA)., 1989-1990; 152; pak
      - Meldingsprocedure bij euthanasie en hulp bij zelfdoding., 1990; 1099
      - Toezicht op de medische zorg in penitentiaire inrichtingen., 1992; 1127
      - Overleg van de hoofdinspecteurs Zorg., 1993-1994; 1203-1211
        - 1993, jan.- mrt. 1993, 1203; pak
        - 1993, apr. - juni 1993, 1204; pak
        - 1993, juli - sep. 1993, 1205; pak
        - 1993, okt. - dec. 1993, 1206; pak
        - 1994, jan.. - feb.. 1994, 1207; pak
        - 1994, mrt. - apr.. 1994, 1208; pak
        - 1994, mei - juni 1994, 1209; pak
        - 1994, juli - sep. 1994, 1210; pak
        - 1994, okt. - dec. 1994, 1211; pak
      - Circulaire van de geneeskundige hoofdinspecteur voor de Volksgezondheid en de geneeskundige hoofdinspecteur voor de Geestelijke Volksgezondheid inzake de meldingsprocedure voor euthanasie., 1994; 1226
      - Stuurgroep Beroepen Individuele Gezondheidszorg (BIG)., 1994; 593; pak
    - Commissie van advies inzake de verplaatsing van het sanatorium Beatrixoord van Appelscha naar Haren., 1950-1957; 599; pak
    - Richtlijnen voor de medische leiding in ziekenhuizen bij grote rampen in oorlogstijd., 1952-1954; 733
    - Organisatie van de schoolartsendiensten., 1952-1971; 801
    - Werkcommissie Verloskundige Voorziening; verhouding Obstetricus - Kinderarts., 1953-1955; 646
    - Verstrekking van geneeskundige verzorging aan ziekenfondsverzekerden., 1954-1968; 952; pak
    - Organisatie gezondheidszorg in Oostelijk Flevoland (o.a. het verlenen van medewerking aan de oprichting en het voeren van het secretariaat van de Stichting Gezondheidszorg Oostelijk Flevoland)., 1958-1972; 3-490
      - Algemeen, 1964-1972, 24; pak
      - Algemeen, 1964-1972, 25; pak
      - Commissie van advies inzake de gezondheidszorg Zuiderzeezorg, 1958-1964, 10; pak
      - Vergaderingen Stichting Gezondheidszorg Oostelijk Flevoland en Curatorium, 1963-1967, 3; pak
      - Rapport 'Mogelijkheden voor evaluatie van het project voor een bijzondere vorm van gezondheidszorg in Oostelijk Flevoland' van dr. M.J. Hartgerink, 1967, 490
    - Overleg met de Koninklijke Nederlandse Maatschappij tot Bevordering der Geneeskunst., 1960-1976; 953; pak
    - Aanvullingen op de Prognose omtrent de toekomstige behoefte aan sanatoriumbedden in Nederland., 1962; 987
    - Werkgroep Verloskundige zorg., 1968-1971; 40; pak
    - Werkgroep Jeugdgezondheidszorg., 1969-1976; 656-938
      - 1969, 656
      - 1970-1976, 938
    - Stafvergaderingen van de hoofdafdeling Algemene Gezondheidszorg., 1971-1972; 1199
    - Werkgroep Structuur Maatschappelijke Gezondheidszorg., 1971-1973; 904
    - Euthanasierapport van de Commissie Medische Ethiek van de Gezondheidsraad., 1971-1984; 810; pak
    - Administratieve toestemming van transplantatie en uitbreiding van de niertransplantatiecapaciteit., 1972-1978; 926
    - Rapporten 'Gezondheidscentra', 'Morbiditeit Gezondheidscentrum Hoensbroek Noord' en 'Het verwijzen in het gezondheidscentrum Hoensbroek Noord'., 1973; 1004
    - Verslagen van het overleg van de hoofdinspecteurs inzake Verslaafdenzorg., 1973; 906
    - Financiering van logopedie op scholen., 1973-1978; 877
    - Werkgroep Verloskundige Organisatie., 1974-1982; 884-886
      - 1974-1975, 884; pak
      - 1976-1978, 885; pak
      - 1979-1982, 886; pak
    - Vergaderstukken van de Projectgroep Eerstelijnsgezondheidszorg., 1976-1979; 867
    - Verslagen van vergaderingen van de Adviescommissie oefentherapeuten Mensendieck., 1976-1979; 535; pak
    - Verslagen van stafbesprekingen van de Hoofdafdeling Algemene Gezondheidszorg (AGZ)., 1977-1979; 293
    - Werkgroep isolatie-eenheid., 1977-1981; 672; pak
    - Inspectievergaderingen van de verpleegkundigen., 1977-1987; 141-336
      - 1977-1979, 295; pak
      - 1980, 328; pak
      - 1981, 329; pak
      - 1982, 330; pak
      - 1983, 331; pak
      - 1984, jan. - mrt. 1984, 332; pak
      - 1984, apr. - juni 1984, 336; pak
      - 1984, juli - dec. 1984, 314; pak
      - 1985, jan. - juli 1985, 315; pak
      - 1985, juli - dec. 1985, 316; pak
      - 1986, jan. - apr. 1986, 141; pak
      - 1986, mei - dec. 1986, 142; pak
      - 1987, 143; pak
    - Projectgroep Tandheelkundige voorzieningen., 1978-1979; 925
    - Verslagen van besprekingen met het hoofdbestuur van de Nederlandse Organisatie van Verloskundigen., 1979-1984; 178
    - Vergaderingen van de staf Gezondheidszorg/ Hoofdafdeling Algemene Gezondheidszorg., 1980; 338
    - Vergaderstukken van de Algemene Wet Bijzondere Ziektekosten-werkgroep en de Werkgroep Kruiswerk., 1980-1983; 753; pak
    - Vergaderstukken van het Paramedisch platform., 1980-1983; 502; pak
    - Vergaderstukken en eindrapport van de werkgroep 'Directiestructuur algemene ziekenhuizen'., 1981-1983; 198; pak
    - Werkgroep euthanasie., 1981-1984; 811; pak
    - Vergaderingen van de hoofdafdeling Intramurale Gezondheidszorg., 1981-1985; 318-319
      - 1981-1983, 318; pak
      - 1984-1985, 319; pak
    - Vergaderstukken van het Breed Overleg Verpleegkundigen (BOV)., 1982-1984; 312; pak
    - Werkgroep 'Informatiepakket nieuwe artsen'., 1982-1984; 648
    - Sectoroverleg van de afdeling Ziekenhuiswezen met de hoofdafdeling Intramurale Gezondheidszorg., 1985; 335
    - Instelling en evaluatie van de Werkgroep ontheffingen ten behoeve van het kruiswerk., 1985-1986; 730
    - Verslagen van besprekingen met vertegenwoordigers van de Nederlandse Organisatie van Verenigingen voor Alternatieve Genezers (NOVAG) en de Nederlandse Werkgroep van Praktizijns (NWP)., 1985-1986; 970
    - Verslagen van besprekingen met de Nationale Kruisvereniging., 1985-1988; 826
    - Beleidsvoornemens inzake de jeugdgezondheidszorg voor 4 tot 19 jarigen., 1985-1989; 692
    - Sectoroverleg basisgezondheidszorg., 1985-1991; 145-518
      - 1985-1987, 145; pak
      - 1988-1989, 146; pak
      - 1990-1991, 518; pak
    - Sectoroverleg Ziekenhuizen., 1986-1987; 155-156
      - 1986, 155; pak
      - 1987, 156; pak
    - Sectoroverleg Eerstelijnsgezondheidszorg., 1986-1990; 148-150
      - 1986, 148
      - 1987, 149; pak
      - 1988-1990, 150; pak
    - Verslagen van besprekingen van de Geneeskundige Inspectie met de Landelijke Huisartsen Vereniging en de Nederlandse Huisartsen Groep., 1987-1988; 1129
    - Regeling injectie-bevoegdheid (wijk)verpleegkundigen en samenstelling lijst van niet te injecteren vloeistoffen., 1987-1989; 1115
    - Regelingen (wettelijke) aansprakelijkheid verpleegkundigen en verzorgenden., 1987-1989; 1114
    - Sectoroverleg Tweedelijnsgezondheidszorg., 1988-1991; 157; pak
    - Sectoroverleg Stafafdeling Onderzoek Beroepsuitoefening en Advies (OBA)., 1989-1990; 152; pak
    - Meldingsprocedure bij euthanasie en hulp bij zelfdoding., 1990; 1099
    - Toezicht op de medische zorg in penitentiaire inrichtingen., 1992; 1127
    - Overleg van de hoofdinspecteurs Zorg., 1993-1994; 1203-1211
      - 1993, jan.- mrt. 1993, 1203; pak
      - 1993, apr. - juni 1993, 1204; pak
      - 1993, juli - sep. 1993, 1205; pak
      - 1993, okt. - dec. 1993, 1206; pak
      - 1994, jan.. - feb.. 1994, 1207; pak
      - 1994, mrt. - apr.. 1994, 1208; pak
      - 1994, mei - juni 1994, 1209; pak
      - 1994, juli - sep. 1994, 1210; pak
      - 1994, okt. - dec. 1994, 1211; pak
    - Circulaire van de geneeskundige hoofdinspecteur voor de Volksgezondheid en de geneeskundige hoofdinspecteur voor de Geestelijke Volksgezondheid inzake de meldingsprocedure voor euthanasie., 1994; 1226
    - Stuurgroep Beroepen Individuele Gezondheidszorg (BIG)., 1994; 593; pak
    - Volksgezondheid, 3
      - Besluit tot uitvoering van artikel 6 van de Lager Onderwijswet 1920 (Bouwbesluit Lager Onderwijs)., 1958; 921
      - Geneeskundig toezicht op waterleidingpersoneel op grond van het ontwerp-Waterleidingwet., 1959-1974; 815; pak
      - Nota's van C. de Bruin, hoofd secretariaat, betreffende opmerkingen op de Wet op de lijkbezorging., 1968-1970; 496
      - Gegevens over voorzieningen op het gebied van de Volksgezondheid in Overijssel (2e uitgave)., 1969; 1014
      - Werkgroep uitvoering besmettelijke ziektenwet., 1970-1974; 807; pak
      - Verslag van de vergadering van de Commissie Jeugdtopsport., 1978; 621
      - Standpunt van de Geneeskundige Inspectie van de Volksgezondheid over acupunctuur., 1978-1979; 931
      - Werkgroep sociaal gevaarlijke geneesmiddelen, voorheen Werkgroep verslaafde artsen., 1979-1981; 368-759
        - Vergaderingen, 1979, 368
        - Vergaderingen en (concept)rapport, 1980-1981, 759
      - Werkgroep Geriatrie., 1979-1982; 207; pak
      - Vergaderstukken van het Intradepartementale Aids-beraad., 1985; 870; pak
      - Werkgroep Geneeskundige Hoofdinspectie-bulltin Straling., 1986-1987; 1144
      - Wijziging van het beleid ten aanzien van de verslaglegging en inzending van zwangerschaps- en baringsgegevens door verloskundigen., 1989-1990; 1102
      - Notitie Gezinsverzorging en Geneeskundige Inspectie over beleidsontwikkelingen, veldontwikkelingen en het toezicht., 1990; 720
      - Beleid met betrekking tot volksgezondheidsaangelegenheden in de grensregio's., 1993; 1160
      - Notitie gezondheidsrisico ten behoeve van regionale inspecteurs., 1993; 1161
      - Vergaderstukken van de Werkgroep 'Staat van de Volksgezondheid'., 1993-1994; 1224
    - Besluit tot uitvoering van artikel 6 van de Lager Onderwijswet 1920 (Bouwbesluit Lager Onderwijs)., 1958; 921
    - Geneeskundig toezicht op waterleidingpersoneel op grond van het ontwerp-Waterleidingwet., 1959-1974; 815; pak
    - Nota's van C. de Bruin, hoofd secretariaat, betreffende opmerkingen op de Wet op de lijkbezorging., 1968-1970; 496
    - Gegevens over voorzieningen op het gebied van de Volksgezondheid in Overijssel (2e uitgave)., 1969; 1014
    - Werkgroep uitvoering besmettelijke ziektenwet., 1970-1974; 807; pak
    - Verslag van de vergadering van de Commissie Jeugdtopsport., 1978; 621
    - Standpunt van de Geneeskundige Inspectie van de Volksgezondheid over acupunctuur., 1978-1979; 931
    - Werkgroep sociaal gevaarlijke geneesmiddelen, voorheen Werkgroep verslaafde artsen., 1979-1981; 368-759
      - Vergaderingen, 1979, 368
      - Vergaderingen en (concept)rapport, 1980-1981, 759
    - Werkgroep Geriatrie., 1979-1982; 207; pak
    - Vergaderstukken van het Intradepartementale Aids-beraad., 1985; 870; pak
    - Werkgroep Geneeskundige Hoofdinspectie-bulltin Straling., 1986-1987; 1144
    - Wijziging van het beleid ten aanzien van de verslaglegging en inzending van zwangerschaps- en baringsgegevens door verloskundigen., 1989-1990; 1102
    - Notitie Gezinsverzorging en Geneeskundige Inspectie over beleidsontwikkelingen, veldontwikkelingen en het toezicht., 1990; 720
    - Beleid met betrekking tot volksgezondheidsaangelegenheden in de grensregio's., 1993; 1160
    - Notitie gezondheidsrisico ten behoeve van regionale inspecteurs., 1993; 1161
    - Vergaderstukken van de Werkgroep 'Staat van de Volksgezondheid'., 1993-1994; 1224
  - Het handhaven van wettelijke voorschriften betreffende de zorgverlening. 1940-, 2
    Opm.: Handhavingstaak wordt uitgeoefend op basis van tuchtrecht, bestuursrecht en strafrecht.
    - Maatregelen tegen de praktijken van een kwakzalver., 1946-1958; 973
      Openbaarheid beperkt tot 1 januari 2034
    - Aangelegenheden betreffende het medisch tuchtrecht., 1951-1994; 229-605
      - 1951-1971, 229; pak
      - 1990-1994, 605
    - Bevoegdheden van tandartsen tot het verrichten van geneeskundige handelingen., 1954-1979; 223
    - Procedure van benoeming en ontslag van leden en plaatsvervangende leden voor de Medische Tuchtcollege's., 1964-1968; 261
    - Samenstellen van een overzicht van artsen en tandartsen, die sinds 1951 werden veroordeeld tot schorsing of ontzegging tot uitoefening van het medisch beroep., 1968; 230
    - Verslag van het bezoek aan Haarle en omgeving in verband met het door de apothekers te Nijverdal, Hellendoorn en Raalte ingestelde beroep tegen de beslissing van de Commissie voor gebiedsaanwijzing in de provincie Overijssel om aan een arts een vergunning te verlenen tot uitoefening van de artsenijbereidkunst in Haarle., 1975; 369
    - Poliklinische steralisatie door middel van een laparoscopische ingreep., 1976-1987; 449
    - Proces-verbaal van een verslaafde huisarts en doktersassistente te Woerden., 1979; 489
      Openbaarheid beperkt tot 1 januari 2055
    - Vervanging van diploma's A-verpleegkundige door bewijzen van inschrijving in het register van verpleegkundigen in verband met diefstal en beschadiging van de diploma's., 1985; 806
    - Werkgroep tuchtzaken tegen geneeskundig inspecteurs., 1985; 682
    - Rechtsgeding aangespannen door de Nederlandse Vereniging voor Chelatietherapie en de Vereniging voor Chelatie-patiënten tot intrekking van de brief van februari 1984 betreffende de Chelatietherapie., 1985-1986; 760
    - Problematiek omtrent gevallen van euthanasie en het vervolgingsbeleid van Justitie., 1985-1987; 1098
      Openbaarheid beperkt tot 1 januari 2063
    - Wet toezicht en opsporing wettelijke voorschriften en strafbare feiten., 1985-1988; 428
    - Medisch Tuchtrecht; werkwijze Medisch tuchtcollege., 1985-1990; 697; pak
    - Onderzoek naar de problematiek omtrent de euthanasie en de terminale zorg., 1986-1994; 1095
    - Procedures inzake benoemingen en ontslag van leden van Raden van Beroep., 1988; 796
    - Rapport 'Enkele facetten van het medisch tuchtproces, een vergelijking Engeland - Nederland' van mr. B. Schulsz, inspecteur in algemene dienst (tevens stafjurist)., 1988-1989; 1122
    - Richtlijnen ten behoeve van de regionale geneeskundige inspecties bij uitspraken van medische tuchtrechters luidende op schorsing of ontzegging., 1993-1994; 1164
  - Het houden van toezicht op de volksgezondheid. 1940-, 3
    Product: circulaires, rapporten, adviezen
    Opm.: = zgn. signaleringsfunctie.
    - Algemeen, 1
      - Nota's en verslagen inzake Continue morbiditeits registratie peilstations., 1968-1980; 425-764
        - 1968-1969, 764
        - 1978-1980, 425
      - Geneeskundige Hoofdinspectie-bulletin Gezondheidszorg voor de buitenlandse patiënt., 1982; 1150
      - Geneeskundige Hoofdinspectie-bulletin 'Richtlijnen met betrekking tot de behandeling van zich onder de zorg van de politie bevindende personen'., 1987; 1200
      - Verslagen van besprekingen van medewerkers van de Geneeskundige Hoofdinspectie met diverse instanties in het land., 1991; 1120; pak
    - Tuberculosebestrijding, 2
      - Rapport betreffende de situatie van de doorlichting van Indisch gerepatrieerden en tuberculose bij deze personen en eventuele verbeteringen van het systeem., 1954; 260
      - Verslag van de tuberculose-infectie onder de leerlingen van de school voor uitgebreid lager onderwijs te Neede., 1959; 259
      - Voorlopig verslag over een tuberculose-explosie in Millingen., 1959; 238
      - Nota betreffende het tuberculine-onderzoek bij het voortgezet onderwijs., 1960; 272
      - Verslagen van bijeenkomsten van de leidsters van de tuberculine-teams., 1961-1963; 231
      - Chronologisch overzicht van de ontwikkeling van het tuberculine-onderzoek op vervolg-scholen., 1962; 271
      - Rapport over een tuberculose-explosie in Ekelaar, gemeente Rolde., 1963; 236
      - Rapport over een tuberculose-explosie onder studenten van de wiskundige faculteit van de Rijksuniversiteit te Utrecht., 1963; 237
      - Verslag over tuberculose onder buitenlandse arbeiders en de daartegen getroffen maatregelen., 1963; 235
      - Resultaten vantuberculine-onderzoeken op scholen., 1963-1981; 273; pak
      - Verslag van dr. R. Drion over het bezoek aan Ankara van 15 tot 24 mei 1964 inzake de keuring op tuberculose van Turkse arbeiders in verband met de werving voor bedrijven in Nederland., 234
      - Reorganisatie van de tuberculosebestrijding., 1964-1982; 388-398
        - 1964-1969, 388; pak
        - 1970-1982, 398; pak
      - Circulaire betreffende het tuberculose-onderzoek bij ziekenverzorg(st)ers., 1966; 285
      - Concept-circulaire betreffende geneeskundig onderzoek naar tuberculose bij studenten., 1973; 297
      - Overzichten van de consultatie-bureaus voor tuberculosebestrijding betreffende de keuringen op tuberculose, verricht bij buitenlandse werknemers., 1981; 309
    - Kraamzorg en zorg voor kinderen, 3